臺灣臺南地方法院刑事判決　　　　　　　100年度易字第740號
公　訴　人　臺灣臺南地方法院檢察署檢察官
被　　　告　林慶忠
上列被告因竊盜案件，經檢察官提起公訴（100年度偵字第7448
號），本院判決如下：
    主  文
林慶忠犯竊盜未遂罪，累犯，處有期徒刑陸月，如易科罰金，以
新臺幣壹仟元折算壹日。
    事  實
一、林慶忠有多次竊盜前科，前因竊盜案件，經本院以99年度簡
    字第641號判處有期徒刑3月確定，甫於民國99年9月30日執
    行完畢，詎仍不知悔改，另基於為自己不法所有之意圖，於
    100年4月25日上午9時許，騎駛車牌號碼UBH-276號輕型機車
    ，至臺南市東區巴克禮公園第一期擴建工程工地，徒手竊取
    工地內電箱旁之電線，適為吳明政所發覺而吹哨制止，林慶
    忠見狀作罷，騎駛上開機車逃逸，致未得逞。嗣經臺南市○
    ○○○路燈管理科張榮東報警循線查獲。
二、案經臺南市政府警察局第一分局移送臺灣臺南地方法院檢察
    署檢察官偵查提起公訴。
    理  由
一、本判決所引用之證據，檢察官及被告於準備程序，均同意作
    為證據使用，本院審酌前開證據之作成或取得之狀況，並無
    非法或不當取證之情事，且亦無顯不可信之狀況，認均有證
    據能力。
二、訊據被告林慶忠固不否認有於上開時日前往臺南市東區巴克
    禮公園第一期擴建工程工地，惟矢口否認涉有上開竊盜犯嫌
    ，辯稱：我只是好奇進去看看，我沒有帶工具，不可能去偷
    電線等語。經查：
  (一)訊據被告於警詢中自白稱：「我是於100年4月25日上午騎乘
    輕機車(UBH-276號)行經工地旁圍籬時，我就從圍籬縫隙進
    入工地。走到電箱旁時我看見埋在地下的電線，我就徒手欲
    抽取電線，但是因電線埋入太深我就作罷。之後回頭看見一
    名男子朝我走過來後，我也朝圍籬走去準備離開」等語( 見
    警卷第4頁)，核與證人吳明政於警詢所為之供述：「我負責
    之巴克禮紀念公園第一期擴建工程工地裡的電線於100年4月
    25日約9-10時，發現一名男子正在抽拉工地裡電箱旁之電線
    ，經我嚇止後竊嫌就匆忙離去」、「我是於4月25日約9時許
    於巴克禮紀念公園第一期擴建工程巡視工地完正要離開時，
    我發現一名男子將機車停於工地旁後從工地鐵圍籬縫內鑽進
    工地內，我即從圍籬縫隙進入看見該名男子走到工地內電箱
    旁抽拉電線。我即吹口哨嚇止，該竊嫌隨即將電線丟在地上
    並慌張朝我走來，我問竊嫌要做什麼？竊嫌稱來看看，之後
    竊嫌隨即從圍籬縫隙鑽出後騎機車離開」等語，就被告如何
    進入工地、進入工地後如何抽拉埋於地下的電線以及被證人
    發現後如何離去等情節，被告所供與證人吳明政所述相符，
    勘信被告於警詢自白之內容為真實。
  (二)被告嗣後於本院準備程序及審理中雖翻異前供，一再否認犯
    行。然查，證人吳明政於本院審理時到庭具結後證稱：「我
    有看到不是我們公司的修護人員，動作可疑，我就跟進去，
    我看到有人在拉電纜線，我就吹口哨制止，我就問他要幹嘛
    ，他說進來看看，我說你不是這裡的人，這裡是管制區，不
    能隨便進來」、「我在大門口就有看到，我就跟著他看他要
    做什麼，當時我距離他有一段距離，所以無法馬上制止」、
    「有看到被告拉扯電線的動作」、「電纜線在地面有十幾米
    ，地下的就沒有辦法拉出來」、「他是拉扯靠近地面的電纜
    線」等語，證人係本件巴克禮紀念公園第一期擴建工程之工
    程監工，平時即負有維修、監工及勘查之工作，案發之4月
    25日證人是在巡完工地後，發現被告由圍籬縫隙鑽入工地，
    因與被告間隔有一定距離，未及制止，隨即尾隨被告進入工
    地後，始親見被告徒手拉扯埋於地下之電線，證人前後於警
    詢以及本院審理時之證述，對於上開情節所述均相吻合，並
    未有出入，且被告於本院審理時亦自承，是日進入工地後確
    實有看到證人，只是對於是否有拉扯電線以及證人是否有吹
    哨制止已記不清楚，但在離去時有與證人中途相遇，有講一
    些話等語，證人與被告並無任何嫌隙，當無設詞誣陷之虞，
    所述又是尾隨被告進入工地後所見景象，勘信證人所述為真
    實。
  (三)末查，被告雖辯稱警詢所為之自白並非事實，在警察局並沒
    有那樣說。惟經本院於審理時當庭勘驗被告警詢筆錄，勘驗
    結果，被告警詢筆錄所為之記載與被告之陳述相符，並無被
    告所稱不實之情形，被告對勘驗結果除表示當時的精神狀況
    不好外，並沒有其他意見。由此可見，被告於警詢所為之自
    白並無非出於任意性之情形，且其自白與證人吳明政於警詢
    及本院審理時所為之證述內容均相符合，堪信被告警詢之自
    白與事實相符。本件犯罪事實除有被告於警詢所為出於任意
    性且與事實相符之自白外，並有證人吳明政於警詢與本院審
    理時之證述可佐，被告嗣後雖於本院準備程序翻異前供，否
    認犯行，然被告上開所辯，顯係事後避重就輕之詞，無足採
    取。本件事證明確，被告犯行洵堪認定。
三、核被告所為係犯刑法第320條第3項、第1項之竊盜未遂罪。
    被告已著手於竊盜行為之實施，然尚未得手財物，為未遂，
    依刑法第25條第2項之規定，按既遂犯之刑減輕之。查被告
    有犯罪事實欄所載之科刑及執行資料，有臺灣高等法院被告
    全國前案紀錄表1份在卷可憑，其於5年內再犯本件有期徒刑
    以上之罪者，為累犯，依法加重其刑。被告同時有加重及減
    輕刑罰事由，應先加後減之。爰審酌被告正值壯年，且已有
    過多次竊盜前科，竟仍不思循正途賺取所需，再犯本件竊盜
    犯行，顯見其未曾因前所受徒刑之執行而記取教訓，法治概
    念薄弱，且其所欲竊盜者為工地電纜線，倘為被告所竊盜得
    手，被害人除因此受有電纜線之直接財產損失外，因電線遭
    竊引起斷電後所可能產生之危害，更是無法估計，故竊盜電
    纜線之行為所能造成之惡害，實遠高於帳面上之財產損失，
    為徹底斷絕社會上竊取電纜線之惡風，本應從重處罰，惟念
    其犯罪手段尚屬平和，所欲竊取之電纜線尚未得手，並未造
    成被害人實質損害等一切情狀，本院認為檢察官具體求處有
    期徒刑7月似嫌過重，爰量處如主文所示之刑，併諭知易科
    罰金之折算標準。
據上論斷，應依刑事訴訟法第299條第1項前段，刑法第320條第3
項、第1項、第25條第1項、第2項、第47條第1項、第41條第1項
前段，刑法施行法第1條之1第1項，判決如主文。
本案經檢察官孫昱琦到庭執行職務。
中    華    民    國   100    年    9     月    13    日
                  刑事第一庭    法  官  鄭銘仁
以上正本證明與原本無異。
如不服本判決應於收受本判後10日內向本院提出上訴書狀，並應
敘述具體理由。其未敘述上訴理由者，應於上訴期間屆滿後20日
內向本院補提理由書狀（均須按他造當事人之人數附繕本）「切
勿逕送上級法院」。
                                書記官  郭勝華
中    華    民    國   100    年    9     月    16    日
附記：
中華民國刑法第320條
意圖為自己或第三人不法之所有，而竊取他人之動產者，為竊盜
罪，處5  年以下有期徒刑、拘役或 5 百元以下罰金。
意圖為自己或第三人不法之利益，而竊佔他人之不動產者，依前
項之規定處斷。
前二項之未遂犯罰之。